臺灣桃園地方法院刑事判決　　　　　　　95年度訴字第2091號
　　公　訴　人　台灣桃園地方法院檢察署檢察官
　　被　　　告　甲○○
　　　　　　　　　　　　　樓
上列被告因妨害自由等案件，經檢察官提起公訴（95年度偵字第
19690號），本院判決如下：
    主  文
甲○○以加害生命、身體之事，恐嚇他人，致生危害於安全，處
有期徒刑肆月，如易科罰金，以新台幣壹仟元折算壹日。
甲○○被訴剝奪他人行動自由罪部分無罪。
甲○○被訴普通傷害部分公訴不受理。
    事  實
一、甲○○與乙○○原為男女朋友關係，於民國95年7 月8 日17
    時許，在桃園縣中壢市○○街「中悅舞場」內，甲○○以「
    等一下一定要跟我走，不跟我走，等一下你就會有事情發生
    」等加害生命、身體之事恫嚇乙○○，使其心生畏懼，乙○
    ○因害怕會遭甲○○毆打，乃順從其意，與其共同自上開舞
    場離開，並搭乘由甲○○駕駛車牌號碼為LS-1350 號之自用
    小客車（下稱系爭車輛）前往台北，兩人上車後即不斷發生
    口角，途經新屋交流道時，甲○○復要求改換乙○○駕駛系
    爭車輛，乙○○為避免觸怒甲○○遂同意其上述請求，於行
    經中山高速公路北上車道近泰山收費站時，甲○○突然以手
    掌毆打乙○○1 下，乙○○不甘挨打，旋即將系爭車輛停放
    在該路段之路肩，並與甲○○理論，此時，甲○○又接續徒
    手毆打乙○○頭部及臉部，並命乙○○繼續駕車前往台北。
    嗣當晚兩人自台北回程，則改由甲○○駕駛系爭車輛搭載乙
    ○○返回中壢，而系爭車輛在下中壢交流道後，兩人又再度
    發生爭吵，甲○○復將系爭車輛開至桃園縣中壢市○○○路
    高鐵聯絡道旁之重劃區，且承前恐嚇及傷害之接續犯意，在
    車內以「再也不准與其他人跳舞，否則就要把妳殺掉、埋掉
    」等加害生命之事恫嚇乙○○，同時再度徒手毆打乙○○之
    身體，致乙○○受有臉部、右眼角、右臂、左腕瘀血等傷害
     (上開傷害部分業經乙○○撤回告訴）。
二、案經乙○○訴由桃園縣政府警察局中壢分局報請台灣桃園地
    方法院檢察署檢察官偵查起訴。
    理  由
壹、證據能力部分：
　　證人乙○○於警詢、偵查中所為之陳述，為被告以外之人於
  　審判外之陳述，依刑事訴訟法第159 條第1 項規定，原則上
    不具證據能力。惟證人乙○○於本院審理時，基於證人地位
    ，且已依法具結、並在賦予被告對質詰問機會之情形下為證
    述，證人乙○○於警詢及檢察官偵訊時所為之證述，即因在
    本案審判庭至本院作證，而取得證據能力。
貳、認定犯罪事實之證據及理由：
一、訊據被告固坦承有於上揭時、地與乙○○一同駕車往返台北
    之事實。惟矢口否認有何恐嚇之犯行。並辯稱：兩人在事發
    前一天即已約好要於翌日一同前往台北，其在事發當日亦未
    曾以上述言語恐嚇威脅乙○○云云。
二、經查，證人乙○○於審理中證稱：（他是不是在中悅舞廳裡
    面跟妳講，等一下一定要跟他走，不然會有事情？）有。（
    妳是自願跟他去台北的嗎？）在中悅舞廳時，是聽到他講的
    話以後，我就想順著他的意思，我知道他的個性，如果不順
    著他，他就會有暴力的傾向，我只怕他打我，他以前常打我
    。（車子是妳開的，為什麼妳非聽他的話不可？）車子本來
    是他開的，後來他叫我開車，我開車時就一直罵我，我回他
    ，他一巴掌就過來了，我後來到林口快到泰山收費站靠路邊
    停下來，我跟他說你來開車，他不滿我停車在路肩很危險，
    人就撲上來打我一拳，狂打我，我一直叫他不要打了。（到
    中壢時，他有告訴妳，不准再跟別人跳舞、否則要把妳殺掉
    時，妳會害怕嗎？）他嘴巴也壞，動不動情緒來就會打人，
    我怕他衝動起來真的會發生什麼事情。（他將車開到中豐北
    路高鐵附近的重劃區前，是否有與妳再發生衝突？）是。從
    中壢交流道那邊下來後，他有說他想把我打一打、殺掉，可
    惜他沒帶圓鍬。（95年7 月8 日被告對妳說出上述言語時，
    妳的感受？)我 覺得他在言語威脅我，我就是害怕他會打我
    ，他當天確實有打我，他說要把我殺了、埋了，我心裡真的
    害怕他脾氣如果來了是不是真的會把我殺了、埋了，心裡有
    擔憂等語 (參見本院95年12月29日審判筆錄)。 核與其於警
    詢、偵查中所述情節相符 (參見台灣桃園地方法院檢察署95
    年度偵字第19690 號卷第12頁、第20頁)。 且有行政院衛生
    署桃園醫院新屋分院出具之傷害診斷證明書1 紙在卷可佐。
    而被告於審理中亦不否認兩人在車上有發生爭吵及扭打之事
    實，是證人乙○○上開證詞即非全然無憑。又證人乙○○於
    同次審理中復證稱：我對於他對我所做的行為感到難過，希
    望他能夠改過，我願意原諒他，當時只是告他傷害罪，讓他
    有點警惕，我不知道事情會變成這麼複雜，就妨害自由的部
    分我並沒有要告他，在派出所我只是把經過講給警察聽而已
    等語。參以乙○○於95年11月15日已向本院具狀聲請撤回本
    案之告訴，可徵證人乙○○在書寫上開刑事撤回告訴狀時，
    主觀上應係認為被告已獲得教訓，而不欲讓被告遭到刑罰制
    裁。況證人乙○○與被告均陳稱在本案發生後，兩人仍會一
    同出遊等語，則證人乙○○於審理中作證之內容即無可能再
    去刻意捏造事實之理。惟證人乙○○在審理時仍堅稱被告確
    有以上開事實欄所示之言語對其為恐嚇行為，足見被告所辯
    應係卸責之詞，應不足採。至於被告辯稱：兩人在事發前一
    天即已約好要於翌日一同前往台北乙節，雖為證人乙○○所
    不否認，然此與被告是否曾於95年7 月8 日對證人乙○○為
    恐嚇犯行間並無必然關係，自難以為有利於被告之認定。綜
    上所述，本件事證明確，被告恐嚇犯行已經證明，應依法論
    科。
三、核被告所為，係犯刑法第305 條之恐嚇危害安全罪。被告於
    事發當日對乙○○恐嚇數次，均係基於同一恐嚇危害安全罪
    名犯意下之接續行為，仍屬一罪。審酌被告僅因不滿告訴人
    乙○○於前揭舞廳與他人踏舞，竟為上開恐嚇危害安全犯行
    ，致告訴人乙○○心生恐懼，行為實屬不該，犯後猶飾詞狡
    辯，未能坦認犯行，顯見其並無悔悟之心等一切情狀，爰依
    法量處如主文所示之刑，並諭知易科罰金之折算標準，以資
    懲儆。
四、無罪部分：
  (一)按犯罪事實應依證據認定之，無證據不得認定犯罪事實；又
    不能證明被告犯罪者，應諭知無罪之判決，刑事訴訟法第15
    4 條第2 項、第301 條第1 項分別定有明文。又犯罪事實之
    認定，應憑真實之證據，倘證據是否真實尚欠明確，自難以
    擬制推測之方法，為其判斷之基礎，最高法院著有53年台上
    字第656 號判例可循。且刑事訴訟上證明之資料，無論其為
    直接或間接證據，均須達於通常一般之人均不致有所懷疑，
    而得確信其為真實之程度，始得據為有罪之認定，若其關於
    被告是否犯罪之證明未能達此程度，而有合理懷疑之存在，
    致使無從形成有罪之確信，根據「罪證有疑，利於被告」之
    證據法則，即不得遽為不利被告之認定，亦有最高法院76年
    度台上字第4986號判例可稽。
  (二)公訴人認被告另涉犯刑法302 條剝奪他人行動自由罪嫌，無
    非係以告訴人乙○○之證詞為其論據。訊據被告堅詞否認涉
    有公訴人所指之剝奪他人行動自由犯行。經查，證人乙○○
    於審理中證稱：在中悅舞廳時是聽到他講的話以後，因為怕
    他會打我，所以就順著他的意思，剛開始算是我自願跟他去
    台北等語。由此可知，被告在前揭舞廳僅以言語對證人乙○
    ○為恐嚇行為，其後係因證人乙○○主觀上自行臆測可能遭
    到被告毆打，始與被告一同搭車前往台北，顯見被告當時之
    言語或舉動尚未達到剝奪證人乙○○行動自由之程度，證人
    乙○○仍有相當之行動自主權，其在考量利害得失後才為上
    述決定。又證人乙○○於審理中復證稱：被告沒有限制我的
    行動自由，我是怕他以後會來找我麻煩，所以我不敢走等語
    ，益徵證人乙○○在當時仍有權選擇離開被告自行返回中壢
    或與被告繼續同行，因此，被告之上述言語雖令證人乙○○
    感到害怕，然仍與刑法第302 條犯罪之構成要件有間，自不
    該當是項罪名。此外，復無其他積極事證可認被告有何剝奪
    乙○○行動自由之犯行，依前開之說明，並基於罪疑唯輕之
    刑事訴訟原則，其犯罪尚屬不能證明，為無罪判決之諭知。
五、公訴不受理部分：
  (一)按告訴乃論之罪，告訴人於第一審辯論終結前得撤回其告訴
    ，又告訴經撤回者，應諭知不受理之判決，刑事訴訟法第23
    8 條第1 項、第303 條第3 款定有明文。
  (二)本件告訴人乙○○告訴被告傷害案件，起訴書認被告係觸犯
    刑法第277 條第1 項之普通傷害罪，依同法第287 條前段之
    規定，均須告訴乃論。茲據告訴人乙○○具狀撤回告訴，有
    刑事撤回告訴狀1 份在卷足參，復經本院於審理中確認無訛
    ，揆諸首開說明，不經言詞辯論，逕為諭知不受理之判決。
六、據上論斷，應依刑事訴訟法第299 條第1 項前段、第301 條
    第1 項、第303 條第3 款，刑法第305 條、第41條第1 項前
    段，刑法施行法第1 條之1 第1 項、第2 項但書，判決如主
    文。
本案經檢察官丁俊成到庭執行職務。
中　　華　　民　　國　　96　　年　　1 　　月　　12　　日
                  刑事第六庭  審判長法  官  林孟宜
                                    法  官  錢建榮
                                    法  官  林哲賢
以上正本證明與原本無異。
如不服本判決，應於判決送達後10日內向本院提出上訴狀（應附
繕本），上訴於臺灣高等法院。
　　　　　　　　　　　　　　　      書記官　楊郁馨
中　　華　　民　　國　　96　　年　　1 　　月　　18　　日
中華民國刑法第305條
（恐嚇危害安全罪）
以加害生命、身體、自由、名譽、財產之事，恐嚇他人致生危害
於安全者，處2 年以下有期徒刑、拘役或3 百元以下罰金。
